【裁判字號】    89,交易,60
【裁判日期】    890530
【裁判案由】    業務過失傷害
【裁判全文】
臺灣士林地方法院刑事判決                          八十九年度交易字第六○號
    聲  請  人  臺灣士林地方法院檢察署檢察官
    被      告  甲○○
右列被告因業務過失傷害案件，經檢察官聲請簡易判決處刑（八十八年度偵字第八○
○八號），本院內湖簡易庭認不宜以簡易判決處刑，移送本院刑事庭適用通常程序審
理，本院判決如左：
    主  文
甲○○從事業務之人，因業務上之過失傷害人，累犯，處有期徒刑陸月，如易科罰金
以參佰元折算壹日。
    事  實
一、甲○○前曾於民國八十二年間因違反麻醉藥品管理條例案件，經臺灣臺東地方法
    院判處有期徒刑八月，於八十四年二月二十七日執行完畢。其係計程車司機，為
    從事業務之人，於民國八十八年五月二十八日晚間十時三十分許，駕駛車牌號碼
    Ｍ八─六九五號營業小客車沿臺北市○○區○○路行駛至舊宗路口時，應注意車
    輛行駛至無交通號誌之交岔路口，支線道車輛應暫停讓幹線道車輛先行，且轉彎
    車應讓直行車先行，依當時狀況為夜間有照明之晴天，該處復為無缺陷及障礙物
    之乾燥柏油路面，視距良好，又無不能注意之情形，甲○○竟疏於注意，貿然左
    轉行駛，適有由乙○○所騎乘車牌號碼ＡＨＪ─八八九號機車沿舊宗路由北往南
    直行，煞避不及發生撞擊，致乙○○受有頭部外傷合併腦震盪、頸部扭傷、顏面
    瘀傷、裂傷、左手擦傷等傷害。甲○○立即託聯合無線電台中心報警，並向警坦
    承肇事。
二、案經乙○○訴由臺北市政府警察局內湖分局報請臺灣士林地方法院檢察署檢察官
    聲請簡易判決處刑，經本院內湖簡易庭認不宜以簡易判決處刑，而移由本院刑事
    庭適用通常程序審理。
    理  由
一、訊據被告甲○○固不否認於上開時、地因駕駛過失肇事之事實，惟辯稱：告訴人
    亦有過失云云。查被告自白之內容，核與告訴人乙○○指訴之情節相符，並有三
    軍總醫院、臺北市立忠孝醫院之診斷證明書、道路交通事故調查報告表、談話記
    錄表、交通事故研判表等各一份附卷可稽。按車輛行至無號誌或號誌故障而無交
    通警察指揮之交岔路口，支線道車應暫停讓幹線道車先行。且轉彎車應讓直行車
    先行，道路交通安全規則第一百零二條第一項第二款前段、第七款前段定有明文
    ，被告駕車沿臺北市○○區○○路往舊宗路左轉，行善路為支線道，舊宗路為幹
    線道等節，業經被告自承在卷，且上開交岔路口雖設有交通號誌，然未運作，而
    行善路西往東方向之路口亦設有停字標誌等情，亦經載明於道路交通事故調查報
    告表所附現場圖，則被告駕車途經本件車禍發生地點，本應注意上開交通安全規
    則之規定，於該交岔路口轉彎時，應讓行駛於為幹線道之舊宗路上之直行車輛先
    行，依當時狀況為夜間有照明之晴天，該處復為無缺陷及障礙物之乾燥柏油路面
    ，視距良好，又無不能注意之情形，有前揭調查報告表可按，被告竟疏於注意貿
    然左轉肇致事故，其於本件事故確有過失至明，且被告之過失行為與告訴人乙○
    ○之受傷結果間，顯有相當因果關係。縱認告訴人乙○○騎乘機車亦因疏未注意
    車前狀況而對本件事故與有過失，亦無法卸免被告之過失責任。綜上所述，本件
    事證已臻明確，被告犯行堪以認定，應依法論科。
二、查被告以駕駛計程車為業，為從事駕駛業務之人，業據其供述在卷，核其所為，
    係犯刑法第刑法第二百八十四條第二項前段之從事業務之人，因業務上之過失傷
    害人罪。查被告有事實欄所載之犯罪科刑及執行情形，此為被告所供承，復有臺
    灣高等法院被告全國前案紀錄表一份存卷可憑，其受有期徒刑之執行完畢後五年
    以內再犯本件有期徒刑以上之罪，係屬累犯，應依法加重其刑。又被告於肇事後
    託聯合無線電台中心向警報案，接受偵訊並坦承肇事，此經警方載明於前揭交通
    事故談話紀錄表，是被告為對於未發覺之罪自首而受裁判，應依法減輕其刑；並
    依刑法第七十一條第一項之規定，就前開各項加重減輕事由，先加後減之。爰審
    酌被告為職業駕駛人，自應負有高度之注意義務，其過失程度非輕、犯罪所生之
    危害、肇事後迄未與告訴人達成和解，及犯罪後尚能坦承不諱等一切情狀，判處
    如主文所示之刑，並諭知易科罰金之折算標準。
據上論斷，應依刑事訴訟法第二百九十九條第一項前段，刑法第二百八十四條第二項
前段、第四十七條、第六十二條前段、第四十一條，罰金罰鍰提高標準條例第一條前
段、第二條，判決如主文。
本案經檢察官李學玨到庭執行職務。
中     華     民     國     八 十 九     年     五     月     三 十     日
                                  臺灣士林地方法院交通法庭
                                      法  官  彭  幸  鳴
右正本證明與原本無異。
如不服本判決，應於判決送達後十日內，向本院提出上訴狀。
                                      書記官  郭  玲  華
中     華     民     國     八 十 九     年     五     月     三 十     日
附錄本案論罪科刑法條：
刑法第二百八十四條第二項前段
從事業務之人，因業務上之過失傷害人者，處一年以下有期徒刑、拘役或一千元以下
罰金。致重傷者，處三年以下有期徒刑、拘役或二千元以下罰金。


司法院資訊處製作；財團法人民間司法改革基金會備份。
